【裁判字號】    99,訴,886
【裁判日期】    990430
【裁判案由】    毒品危害防制條例
【裁判全文】
臺灣板橋地方法院刑事判決               99年度訴字第886號
公  訴  人  臺灣板橋地方法院檢察署檢察官
被      告  甲○○
上列被告因違反毒品危害防制條例案件，經檢察官提起公訴（99
年度毒偵字第146 號），被告於準備程序中就被訴事實為有罪之
陳述，經本院合議庭裁定改以簡式審判程序審理，判決如下：
    主  文
甲○○施用第一級毒品，累犯，處有期徒刑拾月。
    事  實
一、甲○○前於民國96年間因搶奪等案件，經本院以96年度訴字
    第731 號判決搶奪罪處有期徒刑1 年4 月、1 年、竊盜罪處
    有期徒刑5 月、侵占遺失罪處罰金4,000 元，經上訴由臺灣
    高等法院以96年度上訴字第3348號判決就上開其中搶奪罪部
    分撤銷改判處有期徒刑1 年4 月，減為有期徒刑8 月；其餘
    各罪則撤回上訴確定，並另經本院以96年度聲減字第7812號
    裁定各減其刑期二分之一。再上開所處有期徒刑部分之各罪
    經臺灣高等法院以97年度聲字第502 號裁定定應執行有期徒
    刑1年7月，而於97年10月7日因縮短刑期及減刑執行完畢。
二、又甲○○前於96年因施用毒品案件，經本院以96年度毒聲字
    第533 號裁定送觀察、勒戒後，認無繼續施用毒品之傾向，
    而於96年8 月9 日釋放出所，並由臺灣板橋地方法院檢察署
    檢察官於翌日以96年度毒偵字第1929號為不起訴處分確定。
    詎其仍不知悔改，竟於觀察、勒戒執行完畢釋放後5 年內，
    基於施用第一級毒品海洛因之犯意，於98年9 月8 日22時許
    ，在臺北縣板橋市○○路○ 段1 巷9 號4 樓處，以將海洛因
    摻水混合後置入針筒，以注射之方式施用第一級毒品海洛因
    1 次，嗣於98年9 月9 日14時許，因另涉搶奪案件經發布通
    緝而為警在臺北縣永和市○○路198 號緝獲，並因查有毒品
    前案紀錄，徵其同意採尿送驗後，檢驗結果呈嗎啡陽性反應
    ，始悉上情。
三、案經臺北縣政府警察局永和分局報告臺灣板橋地方法院檢察
    署檢察官偵查起訴。
    理  由
一、本案被告甲○○所犯為死刑、無期徒刑或最輕本刑為3 年以
    上有期徒刑以外之罪，其於準備程序中就被訴事實為有罪之
    陳述，經法官告知簡式審判程序之旨，並聽取公訴人之意見
    後，依刑事訴訟法第273 條之1 第1 項規定，裁定由受命法
    官獨任進行簡式審判程序，合先敘明。
二、上開事實，業據被告甲○○於本院審理時坦承不諱，且被告
    為警查獲時採尿送驗結果，呈嗎啡（即海洛因水解後之反應
    ）之陽性反應，有臺北縣政府警察局永和分局查獲違反毒品
    危害防制條例案件犯嫌對照表、臺灣檢驗科技股份有限公司
    UL/2009/90537 號濫用藥物檢驗報告各1 紙在卷可證。上述
    鑑驗結果，係檢驗機關本於專業知識及以精密儀器或科學檢
    驗方法所得之結論，自可憑信，足見被告自白與事實相符，
    堪以採信。又查被告前於96年因施用毒品案件，經本院以96
    年度毒聲字第533 號裁定送觀察、勒戒後，認無繼續施用毒
    品之傾向，而於96年8 月9 日釋放出所，並由臺灣板橋地方
    法院檢察署檢察官於翌日以96年度毒偵字第1929號為不起訴
    處分確定，此有臺灣板橋地方法院檢察署刑案資料查註紀錄
    表及臺灣高等法院被告前案紀錄表各1 份在卷可參。從而，
    本件事證明確，被告經觀察勒戒執行完畢釋放後，5 年內再
    犯本件施用毒品之犯行堪予認定。
三、查海洛因屬毒品危害防制條例第2 條第2 項第1 款所稱之第
    一級毒品，不得持有、施用，被告竟持以施用，核其所為，
    係犯同條例第10條第1 項之施用第一級毒品罪。其施用前持
    有海洛因之低度行為，應為施用之高度行為所吸收，不另論
    罪。查被告前於96年間因搶奪等案件，經本院以96年度訴字
    第731 號判決搶奪罪（2 罪）各處有期徒刑1 年4 月、1 年
    、竊盜罪處有期徒刑5 月、侵占遺失罪處罰金4,000 元，經
    上訴由臺灣高等法院以96年度上訴字第3348號判決就上開其
    中搶奪罪部分撤銷改判處有期徒刑1 年4 月，減為有期徒刑
    8 月；其餘各罪則撤回上訴確定，並另經本院以96年度聲減
    字第7812號裁定各減其刑期二分之一。再上開所處有期徒刑
    部分之各罪經臺灣高等法院以97年度聲字第502 號裁定定應
    執行有期徒刑1 年7 月，而於97年10月7 日因縮短刑期及減
    刑執行完畢之乙節，有臺灣板橋地方法院檢察署刑案資料查
    註紀錄表及臺灣高等法院被告前案紀錄表各1 份在卷可按，
    其受有期徒刑之執行完畢後，5 年之內故意再犯有期徒刑以
    上之罪，為累犯，應依刑法第47條第1 項之規定，加重其刑
    。爰審酌被告素行尚可，此有卷附之臺灣高等法院被告前案
    紀錄表1 份可參，且被告經觀察勒戒及刑事科刑處罰後，仍
    未能戒除毒癮，顯見其無戒毒悔改之意，惟其施用毒品之次
    數僅1 次，犯罪後坦認犯行，態度尚稱良好等一切情狀，量
    處如主文所示之刑。
據上論斷，應依刑事訴訟法第273 條之1 第1 項、第299 條第1
項前段，毒品危害防制條例第10條第1 項，刑法第11條前段、第
47條第1 項，判決如主文。
本案經檢察官陳豐年到庭執行職務。
中    華    民    國    99    年    4     月    30    日
                  刑事第十一庭  法  官  陳海寧
以上正本證明與原本無異。
如不服本判決，應於判決送達後10日內敘明上訴理由，向本院提
出上訴狀 (應附繕本) ，上訴於臺灣高等法院。其未敘述上訴理
由者，應於上訴期間屆滿後20日內向本院補提理由書「切勿逕送
上級法院」。
                                書記官  馮得弟
中    華    民    國    99    年    5     月    6     日
附錄本案論罪科刑法條
毒品危害防制條例第10條
施用第一級毒品者，處 6 月以上 5 年以下有期徒刑。
施用第二級毒品者，處 3 年以下有期徒刑。

司法院資訊處製作；財團法人民間司法改革基金會備份。
